【裁判字號】    92,交訴,7
【裁判日期】    920430
【裁判案由】    公共危險等
【裁判全文】
臺灣苗栗地方法院刑事判決                            九十二年度交訴字第七號
    公  訴  人  臺灣苗栗地方法院檢察署檢察官
    被      告  乙○○
右列被告因公共危險等案件，經檢察官提起公訴（九十一年度偵字第四六一七號），
本院判決如左：
    主  文
乙○○駕駛動力交通工具肇事，致人受傷而逃逸，處有期徒刑陸月，如易科罰金，以
參佰元折算壹日。
被訴過失傷害部分，公訴不受理。
    事  實
一、乙○○前於民國九十年間因妨害自由案件，經本院判處有期徒刑五月，於九十一
    年八月二十三日確定（嗣後於同年十月二日易科罰金執行完畢，本案尚不構成累
    犯，起訴書誤載為構成累犯），仍不知慎行。於九十一年九月一日下午三時許，
    乙○○駕駛車號Ｇ三─二六七一號自用小客車，沿苗栗縣卓蘭鎮○○路由南往北
    方向行駛，途經該路段與卓蘭鎮○○路之交岔路口，原應注意車前及左右車輛往
    來動態，竟疏未注意，貿然駕車經過該路口，適有李佑隆騎乘自行車，沿卓蘭鎮
    ○○路由西往東方向行駛，於該路口亦未注意車前狀況，乙○○未待李佑隆之腳
    踏車完全通過路口，強先啟動車輛前進，不慎撞擊李佑隆之腳踏車車尾，致李佑
    隆人車倒地，受有右股骨頸骨折之傷害（乙○○涉犯過失傷害部分，於審理中業
    經李佑隆撤回告訴）。乙○○於駕車肇事致李佑隆受傷後，僅下車將李佑隆攙扶
    至路旁休息後，明知此時李佑隆已受有傷害，竟另行起意，未對李佑隆採取救護
    、其他必要措施或報警，反對李佑隆訛稱有急事需先行處理，事後會再回現場探
    視，即逕自駕車逃逸。迨於同日晚上七時許，李佑隆之父甲○○接獲通知始到場
    將李佑隆送醫救治，並經在現場目擊乙○○曾於事故發生後下車查看，又逕行駕
    車離去之路人詹德芳提供線索予警員，始查悉上情。
二、案經李佑隆訴由苗栗縣警察局大湖分局報請臺灣苗栗地方法院檢察署檢察官偵查
    起訴。
    理  由
壹、有罪部分：
一、訊據被告乙○○固承認於右揭時、地，駕駛車號Ｇ三─二六七一號自用小客車，
    不慎撞擊告訴人李佑隆騎乘之腳踏車車尾，致李佑隆人車倒地，受有右股骨頸骨
    折之傷害，之後並逕行駕車離去等情，惟仍矢口否認有何肇事逃逸之故意，辯稱
    ：係經告訴人之同意始離開現場云云。惟查：右揭事實迭據告訴人李佑隆指訴歷
    歷，核與證人即在現場目擊之詹德芳證述：伊於九十一年九月一日下午三時許，
    在苗栗縣卓蘭鎮○○路與民權路口，目擊一件車禍，有看到開車之乙○○下車查
    看自行車騎士，之後就開車走了，因伊之前與乙○○接觸過，所以認得，到了同
    晚七時許，自行車騎士之父親到現場電請救護車，伊當場說出肇事者為乙○○等
    語（參見偵卷第十一頁警訊筆錄）、證人即告訴人之父甲○○證述：伊於九十一
    年九月一日晚上七時許，經人電話通知稱兒子李佑隆獨自一人坐於卓蘭鎮○○路
    與民權路口，伊到現場，發現兒子不能走動，遂緊急聯絡救護車到場救護，之後
    路旁有一位詹德芳先生當場告訴伊兒子是在當天下午三時許，遭乙○○駕駛的自
    用小客車撞傷等語（參見偵卷第九頁警訊筆錄、第二四頁偵訊筆錄）均相符合。
    而告訴人於車禍發生後，受有右股骨頸骨折之傷害，於九十一年九月一日急診住
    院施行骨釘內固定手術，此有行政院衛生署豐原醫院於同年月四日出具之診斷證
    明書一紙在卷可稽，佐以被告亦自承：車禍發生後，有將告訴人攙扶至路旁坐下
    ，並告以待伊將急事處理完畢後，會再折返現查看等語（參見本院卷第二四、二
    五頁）、核與告訴人指訴：伊已無法行走，是被告扶伊到路旁坐，被告有承諾會
    再回來看伊等語（參見本院卷第二三、二四頁筆錄）相符，則被告對於告訴人於
    前揭時、地，車禍發生後，受有傷害一情，顯難委為不知。而被告自承：伊離開
    現場後，並未再折返查看告訴人傷勢，亦未通知警察、或電請救護車，也沒有留
    下任何個人資料予告訴人等語（參見本院卷第二三、二四頁筆錄），則被告於事
    故發生後，對告訴人稱：有急事要處理，需先行離開，之後會在返回現場查看云
    云，顯係訛騙告訴人之詞，不足採信。此外並有苗栗縣警察局舉發違反道路交通
    管理事件通知單影本一紙及被告所駕車輛車損照片四幀附卷可稽。綜上所述，被
    告駕車肇事後，逕行駛離現場，未再折返查看告訴人傷勢之所為，應係基於駕駛
    動力交通工具肇事，致人受傷而逃逸之意思無訛。本案事證明確，被告犯行已經
    證明，應依法論科。
二、核被告乙○○所為，係犯刑法第一百八十五條之四之駕駛動力交通工具肇事，致
    人受傷而逃逸罪。爰審酌被告乙○○前於九十年間因妨害自由案件，經本院判處
    有期徒刑五月，於九十一年八月二十三日確定之前科紀錄（此有臺灣苗栗地方法
    院檢察署刑案資料查註紀錄、臺灣高等法院被告全國前案紀錄表各一份在卷可稽
    ，本案尚不構成累犯）、本案之犯罪動機、犯罪後未能完全坦承犯行之態度，惟
    業已積極賠償告訴人損害，獲得告訴人之諒解（參見本院卷第二八頁告訴人筆錄
    ，並有和解書一份附卷可稽）等一切情狀，量處如主文所示之刑，併諭知易科罰
    金之折算標準，以示懲儆。
貳、公訴不受理部分
一、公訴意旨另略以：被告乙○○於犯罪事實欄所載時、地，另有駕車應注意車前狀
    況並隨時採取必要之安全措施，而依當時情形並無不能注意之情形，詎竟疏未注
    意，適有李佑隆騎乘自行車，沿卓蘭鎮○○路由西往東方向行駛，於該路口亦未
    注意車前狀況，乙○○未等李佑隆之腳踏車完全通過路口，強先啟動車輛前進，
    不慎撞擊李佑隆之腳踏車車尾，致李佑隆人車倒地，受有右股骨頸骨折之傷害，
    因認被告另涉犯刑法第二百八十四條第一項之過失傷害罪嫌等語。
二、按告訴乃論之罪，告訴人於第一審辯論終結前得撤回其告訴，又告訴經撤回者，
    應諭知不受理之判決刑事訴訟法第二百三十八條第一項、第三百零三條第三款，
    分別定有明文。
三、查本件告訴人李佑隆告訴被告過失傷害案件，起訴書認係犯刑法刑法第二百八十
    四條第一項之過失傷害罪，依同法第二百八十七條前段之規定，須告訴乃論。而
    本案告訴人業與被告達成和解，告訴人當庭撤回告訴（參見本院卷第二二頁筆錄
    ），並有和解一份在卷可稽，依照上開說明，爰諭知不受理之判決。
據上論斷，應依刑事訴訟法第二百九十九條第一項前段、第三百零三條第三款，刑法
第一百八十五條之四、第四十一條第一項前段，罰金罰鍰提高標準條例第二條，判決
如主文。
本案經檢察官黃棋安到庭執行職務。
中      華      民      國    九十二    年      四      月      三十    日
                                      臺灣苗栗地方法院刑事第二庭
                                          法  官   黃賢婷
右正本證明與原本無異。
如不服本判決，應於判決送達後十日內向本院提出上訴狀( 應附繕本 )。
                                          書記官   周巧屏
中      華      民      國     九十二   年      五       月      一     日
所犯法條：
中華民國刑法第一百八十五條之四
駕駛動力交通工具肇事，致人死傷而逃逸者，處六月以上五年以下有期徒刑。
刑法第二百八十四條
因過失傷害人者，處六月以下有期徒刑、拘役或五百元以下罰金，致重傷者，處一年
以下有期徒刑、拘役或五百元以下罰金。
從事業務之人，因業務上之過失傷害人者，處一年以下有期徒刑、拘役或一千元以下
罰金，致重傷者，處三年以下有期徒刑、拘役或二千元以下罰金。


司法院資訊處製作；財團法人民間司法改革基金會備份。
